# 求助陈版主::关于其他债权投资

提问人：lcx2456 时间：2020-10-12 23:43:00
其他债权投资的公允价值变动和减值准备都计入其他综合收益，可是确认暂时性差异的时候，公允价值变动产生的是计入其他综合收益？减值产生的是计入所得税费用？
那么外汇产生的利得和损失，其他债权投资也是计入当期损益？其他权益工具投资是计入其他综合收益？其他权益工具只有股利收入影响当期损益，其他都是影响其他综合收益，处置时其他综合收益再转入留存收益？

回答人：chenyiwei
可以这样理解。
根据《企业会计准则第 18 号——所得税》第二十一条：“企业当期所得税和递延所得税应当作为所得税费用或收益计入当期损益，但不包括下列情况产生的所得税：（一）企业合并。（二）直接在所有者权益中确认的交易或者事项。”第二十二条：“与直接计入所有者权益的交易或者事项相关的当期所得税和递延所得税，应当计入所有者权益。”。
因此，在确认递延所得税时，应根据其对应的会计处理，确定对应科目是所得税费用还是其他综合收益。
根据准则规定，在期末首先应当在按实际利率法确认利息收入、对外币货币性项目确认汇兑损益，并调整资产摊余成本的基础上，首先将其账面价值调整为公允价值，相应借记或贷记其他综合收益——公允价值变动；然后根据预期信用损失模型确定信用减值准备的应有余额，借记信用减值损失，贷记其他综合收益——信用减值损失。相应地，在确认公允价值变动所对应的递延所得税负债（或资产）时，对应科目为其他综合收益——公允价值变动；后续确认信用减值损失时，对应的递延所得税调整分录为：借：其他综合收益——信用减值损失，贷：所得税费用——递延所得税费用。